臺灣板橋地方法院刑事判決             100年度訴字第2168號
公  訴  人  臺灣板橋地方法院檢察署檢察官
被      告  李坤松
上列被告因違反毒品危害防制條例案件，經檢察官提起公訴（10
0 年度毒偵字第5412號），被告於本院準備程序中就被訴事實為
有罪之陳述，經告知被告簡式審判程序之旨，並聽取當事人之意
見後，本院裁定進行簡式審判程序，判決如下：
    主  文
李坤松施用第一級毒品，累犯，處有期徒刑拾月。
    事  實
一、李坤松前因施用毒品案件，經裁定送觀察、勒戒及強制戒治
    後，於民國98年1 月19日因執行強制戒治完畢釋放，並由臺
    灣板橋地方法院檢察署檢察官以98年度戒毒偵字第144 號為
    不起訴處分在案。復因施用毒品案件，經本院以98年度訴字
    第2364號判決判處有期徒刑4 月確定，再因施用毒品案件，
    經本院以99年度簡字第4432號案件判處有期徒刑6 月確定，
    又再因施用毒品案件，經本院以99年度訴字第1885號案件判
    處有期徒刑7 月確定，上揭有期徒刑經合併定執行刑與接續
    執行至100 年5 月26日縮刑期滿執行完畢。詎猶不知悔改，
    復基於施用第一級毒品海洛因之犯意，於100 年6 月3 日下
    午某時許，在新北市○○區○○路某友人住處內，以注射針
    筒注射海洛因之施用方式，施用毒品海洛因1 次。嗣經警以
    李坤松係毒品列管人口通知採尿，送驗後呈鴉片類陽性反應
    ，而查悉上情。
二、案經新北市政府警察局新莊分局移送臺灣板橋地方法院檢察
    署檢察官偵查起訴。
    理  由
一、按除被告所犯為死刑、無期徒刑、最輕本刑為3 年以上有期
    徒刑之罪或高等法院管轄第一審案件者外，於第一次審判期
    日前之準備程序進行中，被告先就被訴事實為有罪之陳述時
    ，審判長得告知被告簡式審判程序之旨，並聽取當事人、代
    理人、辯護人及輔佐人之意見後，裁定進行簡式審判程序，
    刑事訴訟法第273 條之1 第1 項定有明文。經核本件被告所
    犯係死刑、無期徒刑、最輕本刑為3 年以上有期徒刑以外之
    罪，其於準備程序中就被訴事實為有罪之陳述，經法官告知
    簡式審判程序之旨，並聽取公訴人、被告之意見後，本院爰
    依首揭規定，合議裁定由受命法官獨任進行簡式審判程序，
    合先敘明。
二、上揭犯罪事實，業據被告李坤松於本院審理時坦承不諱，又
    其為警查獲後所採集之尿液檢體，經臺灣檢驗科技股份有限
    公司以氣相層析質譜儀法鑑定結果，呈嗎啡陽性反應，有應
    受尿液採驗人尿液檢體採集送驗紀錄表（檢體編號：DＺ0000
    0000000 ）及該公司出具之濫用藥物檢驗報告（報告日期：
    2011/6 /29，報告編號：UL/2011/00000000）各1 份附卷可
    稽（按施用海洛因後，係以嗎啡型態自尿液排出），足認被
    告自白與事實相符，堪予採信。是本件事證明確，被告犯行
    洵堪認定，應予依法論科。
三、核被告所為，係犯毒品危害防制條例第10條第1 項之施用第
    一級毒品罪。被告於施用前持有海洛因之低度行為，應為施
    用之高度行為所吸收，不另論罪。又被告有事實欄所載之科
    刑紀錄與執行情形，有臺灣高等法院被告前案紀錄表1 份在
    卷可查，其於有期徒刑執行完畢後5 年以內，故意再犯本件
    有期徒刑以上之罪，為累犯，應依刑法第47條第1 項之規定
    加重其刑。爰審酌被告前已因施用毒品案件經觀察、勒戒及
    強制戒治，業如上述，本應徹底戒除毒癮，不料其甫出監即
    繼續施用毒品，顯見其並無戒除毒害之決心，本不宜寬貸，
    惟念其施用毒品乃自戕一己之身體健康，對於他人生命、身
    體、財產等法益，尚無重大明顯之實害，及其犯後坦承犯行
    之態度等一切情狀，量處如主文所示之刑，以示懲儆。又按
    毒品危害防制條例第17條規定：「犯第10條之罪，供出毒品
    來源，因而查獲其他正犯或共犯者，減輕或免除其刑。」其
    立法意旨重在鼓勵具體供出其上游販毒者，俾資追查該毒梟
    前手及其上游毒品，以杜絕毒品之蔓延與氾濫為目的，最高
    法院92年度臺上字第2897號判決意旨可資參照，次按被告之
    「供出毒品來源」，與調查或偵查犯罪之公務員對之發動調
    查或偵查並進而破獲之間，論理上須具有先後且相當的因果
    關係，非謂被告一有「自白」、「指認」毒品來源之人，而
    破獲在後，即得依上開規定予以減刑；若被告供出毒品來源
    者之前，調查或偵查犯罪之公務員已有確切之證據，足以合
    理之懷疑被告所供販賣毒品來源之人，則嗣後之破獲與被告
    之「供出毒品來源」間，即欠缺先後且相當的因果關係，自
    不得適用上開規定予以減刑，最高法院97年度臺上字第1475
    號判決可參。查被告於供出毒品來源出自葉冠廷前，葉冠廷
    即因通緝而於月前經新北市政府警察局海山分局查獲，而該
    分局並未就此部分進行調查等情，此有本院辦理刑事案件電
    話記錄查詢表1 紙在卷可稽。職是，被告雖供出毒品來源者
    ，惟調查或偵查犯罪之公務員並未因此而查獲被告所供提供
    毒品來源之人，揆諸前開意旨，本案自無從依毒品危害防制
    條例第17條第1 項減免被告之刑，附此說明。
據上論斷，應依刑事訴訟法第273 條之1 第1 項、第299 條第1
項前段，毒品危害防制條例第10條第1 項，刑法第11條前段、第
47條第1 項，判決如主文。
本案經檢察官曾揚嶺到庭執行職務。
中    華    民    國   100    年    11    月    3     日
                      刑事第七庭   法  官   魏 俊 明
上列正本證明與原本無異。
如不服本判決，應於判決送達後10日內敘明上訴理由，向本院提
出上訴狀 (應附繕本) ，上訴於臺灣高等法院。其未敘述上訴理
由者，應於上訴期間屆滿後20日內向本院補提理由書「切勿逕送
上級法院」。
                                   書記官   朱 烈 稽
中    華    民    國   100    年    11    月    4     日
附錄本案論罪科刑法條全文：
毒品危害防制條例第10條
施用第一級毒品者，處6 月以上5 年以下有期徒刑。
施用第二級毒品者，處3 年以下有期徒刑。